臺灣嘉義地方法院刑事判決　　　　　　　 96年度易字第434號
公　訴　人　臺灣嘉義地方法院檢察署檢察官
被　　　告　丙○○
　　　　　　　　　　　號
被　　　告　乙○○
被　　　告　甲○○
上列被告等因竊盜案件，經檢察官提起公訴（96年度偵字第3326
、4244、4662、4663、4664、4665、4666、4752號），被告等於
本院行準備程序時就犯罪事實為有罪之陳述，經本院適用簡式審
判程序，判決如下：
    主  文
丙○○犯如附表一、二、三所示之罪，各處如附表一、二、三所
示之刑，減為如附表一、二、三所示之刑，應執行有期徒刑參年
拾月；並應於刑之執行前令入勞動場所強制工作，期間為參年。
扣案鑰匙壹支，沒收。
乙○○犯如附表二、三所示之罪，各處如附表二、三所示之刑，
減為如附表二、三所示之刑，應執行有期徒刑貳年貳月；並應於
刑之執行前令入勞動場所強制工作，期間為參年。
甲○○犯如附表三所示之罪，各處如附表三所示之刑，減為如附
表三所示之刑，應執行有期徒刑貳年。
    事  實
一、丙○○前曾犯竊盜罪，經本院以八十八年嘉簡字第八六七號
    判決判處有期徒刑四月，緩刑三年確定，猶再犯搶奪罪，經
    臺灣雲林地方法院以八十九年訴字第二九號判決判處有期徒
    刑七月確定，嗣與撤銷緩刑之前開竊盜罪接續執行，嗣執行
    完畢出監後，再於九十年間犯搶奪罪，經本院以九十年訴字
    第七○五號判決判處有期徒刑一年二月確定，入監執行假釋
    後，於假釋期間再犯搶奪、竊盜罪，各經臺灣雲林地方法院
    以九十三年訴字第三○三號判決判處有期徒刑十月確定、及
    經臺灣雲林地方法院以九十三年易字第七六號判決判處有期
    徒刑六月確定，又因違反毒品危害防制條例案件，經臺灣雲
    林地方法院九十三年訴字第四二四號判決判處有期徒刑一年
    確定，於民國九十五年六月十八日縮刑期滿執行完畢；另被
    告乙○○曾違反肅清煙毒條例，經臺灣雲林地方法院判處有
    期徒刑三年，嗣減刑為有期徒刑二年；又因違反肅清煙毒條
    例、竊盜等罪，分經臺灣雲林地方法院判決判處有期徒刑六
    年、十月，經定執行刑六年六月確定，嗣經減刑及與前開之
    違反肅清煙毒條例案件定應執行刑四年二月確定；嗣又犯竊
    盜罪、違反麻醉藥品管理條例，分經臺灣雲林地方法院八十
    五年易字第三○九號、八十五年訴字第一九二號判決判處期
    徒刑三月、六月，嗣定應執行刑八月確定，嗣又迭次違反麻
    醉藥品管理條例，先後經臺灣雲林地方法院以八十六年易字
    第四三六號、八十六年易字第一六○五號判決判處有期徒刑
    八月、九月確定；嗣又犯竊盜罪，經本院九十二年簡字第一
    ○四六號判處有期徒刑六月確定，於九十四年十月十四日縮
    刑執行完畢，又犯竊盜罪，經臺灣雲林地方法院九十三年易
    字第一○四號判處判處期徒刑七月確定，於九十四年十月十
    四日縮刑執行完畢，再犯竊盜罪，於經臺灣雲林地方法院九
    十六年簡字第一一號判決判處有期徒刑四月確定；嗣又迭犯
    竊盜罪，經本院九十六年易字第三一七號判決有期徒刑五月
    、四月，定應執行刑八月確定；均為年滿十八歲而有犯罪習
    慣之人；另甲○○曾犯竊盜罪，經本院九十五年易字第五六
    號分別判處有期徒刑四月、七月，定應執行刑十月確定，甫
    於九十五年三月二十四日縮刑期滿執行完畢。
二、詎丙○○、乙○○、甲○○三人均不知悔改，丙○○分起意
    圖為自己不法所有犯意，各於附表一所示時、地，各竊得附
    表一所示之物。丙○○、乙○○二人，基於意圖為自己不法
    所有之犯意聯絡，共同於附表二所示時、地，竊得附表二所
    示之物。丙○○、甲○○、乙○○三人，分起意圖為自己不
    法所有之犯意聯絡，由丙○○駕駛UR－1433號小貨車，至現
    場後由甲○○留在現場車上把風，再由其餘二人下車行竊之
    型態，結夥三人而各於附表三所示時、地，竊得附表三所示
    之物。嗣經警於九十六年四月二十二日上午七時二十分許，
    在嘉義縣六腳鄉六斗村六斗尾十七之一號為攔檢查獲。並扣
    得丙○○所有供其竊取附表一編號七車輛之鑰匙一支。
三、案經嘉義縣警察局移送及嘉義縣警察局朴子分局、雲林縣警
   察局北港分局報告臺灣嘉義地方法院檢察署檢察官偵查起訴
   。
    理  由
一、本件係經被告三人於本院準備程序時當庭表示認罪，而以簡
    式審判程序審理，此有本院審判筆錄二份附卷足憑（本院卷
    第81、97頁），則依據刑事訴訟法第二百七十三條之二、同
    法第一百五十九條第二項之規定，不適用傳聞法則有關限制
    證據能力之相關規定，合先敘明。
二、上揭事實，業據被告丙○○、乙○○、甲○○坦承不諱，各
    該事實復各有如附表所示之證據可資佐證，綜上事證，被告
    三人自白確與事實相符，要屬無疑；本案事證明確，附表所
    示被告三人犯行，應堪認定。
三、核被告丙○○附表一、二所為，係犯刑法第三百二十條第一
    項普通竊盜罪，核其附表三所為，係犯刑法第三百二十一條
    第一項第四款結夥三人以上加重竊盜罪。被告乙○○附表二
    所為，係犯刑法第三百二十條第一項普通竊盜罪，核其附表
    三所為，係犯刑法第三百二十一條第一項第四款結夥三人以
    上加重竊盜罪。核被告甲○○所為，係犯刑法第三百二十一
    條第一項第四款結夥三人以上加重竊盜罪。又按刑法第三百
    二十一條第一項第四款之結夥三人以上竊盜罪，祇須行為人
    間具犯意聯絡並實施部分竊盜犯行，即屬相當；至分擔部分
    犯行之「把風」態樣為何，與犯罪構成要件無關（最高法院
    七十八年度台上字第五一八五號）；本件附表三竊盜犯行之
    型態，係由丙○○駕駛UR－1433號小貨車，至現場後由甲○○留在現場車上把風，再由其餘二人下車行竊，則甲○○既
    與丙○○、乙○○共同竊盜達六處，且均隨車至現場，顯有
    犯意聯絡，並參與實施，擔任把風之行為分擔，與僅事前同
    謀，事後分贓之同謀共同正犯有間，依前揭說明，起訴檢察
    官認被告丙○○、乙○○、甲○○僅論以刑法第三百二十條
    第一項竊盜罪，未論以其結夥三人之加重竊盜罪，容有未洽
    ，惟於本院審理時，業據公訴檢察官當庭更正起訴法條為同
    法第三百二十一條第一項第四款結夥三人加重竊盜罪（見本
    院卷第97、98頁），本院審理時亦當庭告知更正後法條（見
    本院卷第97頁），自無變更起訴法條之問題，併此說明。被
    告丙○○、乙○○間就附表二竊盜犯行，丙○○、乙○○、
    甲○○就附表三加重竊盜犯行，有犯意聯絡及行為分擔，均
    為共同正犯。被告三人所犯上開各罪間，犯意各別，應予分
    論併罰。被告丙○○曾犯毒品危害防制條例罪，經臺灣雲林
    地方法院判處有期徒刑一年確定，甫於九十五年六月十八日
    縮刑期滿執行完畢（本院卷第26頁）；被告乙○○曾犯竊盜
    罪，經臺灣雲林地方法院於九十三年四月三十日以九十三年
    度易字第一○四號判處有期徒刑七月確定，甫於九十四年十
    月十四日縮刑期滿執行完畢（本院卷第12頁）；被告甲○○
    曾犯竊盜罪，經本院九十五年易字第五六號分別判處有期徒
    刑四月、七月，定應執行刑十月確定，甫於九十五年三月二
    十四日縮刑期滿執行完畢（本院卷第33頁），各有臺灣嘉義
    地方法院檢察署刑案資料查註紀錄表及臺灣高等法院被告前
    案紀錄表各一份附卷可按，其於有期徒刑執行完畢五年以內
    ，故意再犯本案為有期徒刑以上之罪，均為累犯，均應依刑
    法第四十七條第一項規定，各加重其刑。
四、爰審酌被告丙○○前迭犯竊盜罪、搶奪罪及違反毒品危害防
    制條例，分經法院判處罪刑確定（詳後述），另被告乙○○
    曾違反肅清煙毒條例、違反麻醉藥品管理條例、迭犯竊盜罪
    （詳後述），另被告甲○○前曾於八十二年間違反肅清煙毒
    條例，經法院判處有期徒刑三年四月確定，嗣再於八十七年
    間，因竊盜及妨害風化案件，經臺灣高等法院台南分院判處
    有期徒刑七月、十月，定執行刑為一年四月，於八十九年十
    一月十一日縮刑執行完畢，嗣又犯酒後駕車公共危險案件，
    經本院九十一年交簡字第八○七號判處拘役三十日確定，嗣
    又迭犯竊盜罪，經本院以九十四年易字第五六號各判處有期
    徒刑七月、四月，定應執行刑有期徒刑十月確定（本院卷第
    29至36頁），均素行不佳，有臺灣高等法院被告前案紀錄表
    三份附卷可按，其不思以一己之力，循正當方式獲取財物，
    所犯竊盜次數非偶然為之，法治觀念淡薄，及其犯後於本院
    審理時坦承犯行，並其犯罪之動機、目的、手段、被告丙○○就附表三犯行雖與乙○○、甲○○為共犯，然其駕駛贓車
    尋覓行竊對象、且下手實施，顯居於主謀地位，就附表三犯
    罪情節較其餘二人為重，且其駕車行竊範圍及於雲林、嘉義
    ，行竊情節逐次彰顯其犯意而加重其量刑、而有異其刑度宣
    告必要等一切情狀，分別量處如主文所示之刑。又按犯罪在
    中華民國九十六年四月二十四日以前者，除本條例另有規定
    外，依下列規定減刑：一、死刑減為無期徒刑。二、無期徒
    刑減為有期徒刑二十年。三、有期徒刑、拘役或罰金，減其
    刑或金額二分之一。中華民國九十六年罪犯減刑條例第二條
    第一項定有明文。本件被告三人附表所示各該犯行，均係在
    九十六年四月二十四日以前所為，復無不得減刑之例外情形
    ，合於減刑條件，爰併各諭知減得之刑，並各定其應執行刑
    如主文所示。
五、查被告丙○○、乙○○均年輕力壯，正值盛年，非無謀生能
    力之人，其中（一）被告丙○○前曾犯竊盜罪，經本院以八
    十八年嘉簡字第八六七號判決判處有期徒刑四月，緩刑三年
    確定；猶再犯搶奪罪，經臺灣雲林地方法院以八十九年訴字
    第二九號判決判處有期徒刑七月確定，嗣與撤銷緩刑之前開
    竊盜罪接續執行；嗣執行完畢出監後，再於九十年間犯搶奪
    罪，經本院以九十年訴字第七○五號判決判處有期徒刑一年
    二月確定；入監執行假釋後，於假釋期間再犯搶奪、竊盜罪
    ，各經臺灣雲林地方法院以九十三年訴字第三○三號判決判
    處有期徒刑十月確定、及經臺灣雲林地方法院以九十三年易
    字第七六號判決判處有期徒刑六月確定；又因違反毒品危害
    防制條例案件，經臺灣雲林地方法院九十三年訴字第四二四
    號判決判處有期徒刑一年確定，於九十五年六月十八日縮刑
    期滿執行完畢，有臺灣高等法院被告前案紀錄表各一份附卷
    可按（本院卷第18至28頁）；（二）被告乙○○曾違反肅清
    煙毒條例，經臺灣雲林地方法院判處有期徒刑三年，嗣減刑
    為有期徒刑二年；又因違反肅清煙毒條例、竊盜等罪，分經
    臺灣雲林地方法院判決判處有期徒刑六年、十月，經定執行
    刑六年六月確定，嗣經減刑及與前開之違反肅清煙毒條例案
    件定應執行刑四年二月確定；嗣又犯竊盜罪、違反麻醉藥品
    管理條例，分經臺灣雲林地方法院八十五年易字第三○九號
    、八十五年訴字第一九二號判決判處期徒刑三月、六月，嗣
    定應執行刑八月確定；嗣又迭次違反麻醉藥品管理條例，先
    後經臺灣雲林地方法院以八十六年易字第四三六號、八十六
    年易字第一六○五號判決判處有期徒刑八月、九月確定；嗣
    又犯竊盜罪，經本院九十二年簡字第一○四六號判處有期徒
    刑六月確定，於九十四年十月十四日縮刑執行完畢；又犯竊
    盜罪，經臺灣雲林地方法院九十三年易字第一○四號判處判
    處期徒刑七月確定，於九十四年十月十四日縮刑執行完畢；
    又犯竊盜罪，於經臺灣雲林地方法院九十六年簡字第一一號
    判決判處有期徒刑四月確定；嗣又迭犯竊盜罪，經本院九十
    六年易字第三一七號判決有期徒刑五月、四月，定應執行刑
    八月確定，有臺灣高等法院被告前案紀錄表各一份附卷可按
    （本院卷第5至17頁）；其二人屢次違法犯紀，前均曾屢犯
    竊盜罪，被告丙○○猶再犯本案十餘起竊盜犯行、被告乙○○再犯本案七起竊盜犯行，為有犯罪習慣之竊盜犯，本院審
    酌其二人前後竊盜犯行之性質，認非令其強制工作不足以矯
    治其惡習，使其得於勞動場所習得勤勞刻苦之精神及謀生之
    技藝與能力，爰依竊盜犯贓物犯保安處分條例第三條第一項
    、第四條、第五條第一項前段之規定，於丙○○、乙○○最
    後一次所犯附表三編號六之罪後，諭知應於刑之執行前令入
    勞動場所強制工作三年，以資矯治。
六、扣案鑰匙一支，係被告丙○○所有，供其單獨犯附表一編號
    七竊盜罪所用之物，業據被告丙○○審理時供陳明確（本院
    卷第83頁），爰依刑法第三十八條第一項第二款宣告沒收。
七、至公訴人雖認應對被告甲○○宣告強制工作一節，惟按保安
    處分係針對受處分人將來之危險性所為之處置，以達教化、
    治療之目的，為刑罰之補充制度。我國現行刑法採刑罰與保
    安處分雙軌制，係在維持行為責任之刑罰原則下，為協助行
    為人再社會化之功能，以及改善行為人潛在之危險性格，期
    能達成根治犯罪原因、預防犯罪之特別目的。是保安處分中
    之強制工作，旨在對嚴重職業性犯罪及欠缺正確工作觀念或
    無正常工作因而犯罪者，強制其從事勞動，學習一技之長及
    正確之謀生觀念，使其日後重返社會，能適應社會生活。竊
    盜犯贓物犯保安處分條例第三條第一項規定，即係本於保安
    處分應受比例原則之規範，使保安處分之宣告，與行為人所
    為行為之嚴重性、行為人所表現之危險性及對於行為人未來
    行為之期待性相當之意旨而制定，而由法院視行為人之危險
    性格，決定應否令入勞動處所強制工作，以達預防之目的（
    最高法院九十一年臺上字第四六二五號刑事判決意旨參照）
    。本案被告甲○○雖有前揭違反肅清煙毒條例、竊盜、妨害
    風化、酒後駕車公共危險、竊盜等犯罪紀錄，業如前述，惟
    前次竊盜犯行僅係竊取機車一輛及為圖避免追緝而再竊取車
    牌之情節（九十四年易字第五六號判決），本次所犯附表三
    竊盜犯行，係與被告丙○○、乙○○共飲同車，嗣丙○○起
    意竊盜，其被動加入竊盜、於五、六小時之內由被告丙○○
    駕車尋找行竊對象、未獲取任何利益前即遭查獲，行竊時間
    短暫，本次前開數罪犯罪情節尚非重大，依其行竊之時間及
    次數、參與實施情節等情以觀，尚難認定其有犯罪之惡習及
    慣行，揆諸前揭說明，本院認無對被告併予諭知強制工作之
    必要。
據上論斷，應依刑事訴訟法第二百七十三條之一第一項、第二百
九十九條第一項前段，刑法第二十八條、第三百二十條第一項、
第三百二十一條第一項第四款、第四十七條第一項、第五十一條
第五款、第三十八條第一項第二款，刑法施行法第一條之一第一
項、第二項前段，竊盜犯贓物犯保安處分條例第三條第一項、第
四條、第五條第一項前段，中華民國九十六年罪犯減刑條例第二
條第一項第三款、第七條、第十條第一項，判決如主文。
本案經檢察官蔡彥守到庭執行職務
中　　華　　民　　國　　96　　年　　8 　　月　　30　　日
                  刑事第一庭    法　官　蔡廷宜
以上正本證明與原本無異。
如不服本判決，應於判決送達後十日內向本院提出上訴狀（應附
繕本）。告訴人或被害人如對於本判決不服者，應具備理由請求
檢察官上訴，上訴書狀依法應敘述具體理由，如未敘述具體上訴
理由者，應於上訴期間屆滿後二十日內補提理由書於本院，其上
訴期間之計算係以檢察官收受判決正本之日期為準。
中　　華　　民　　國　　96　　年　　8 　　月　　30　　日
                            　　書記官　蕭琪男
附錄論罪法條全文：
中華民國刑法第320條第1項
（普通竊盜罪）
意圖為自己或第三人不法之所有，而竊取他人之動產者，為竊盜
罪，處5年以下有期徒刑、拘役或5百元以下罰金。
中華民國刑法第321條第1項第4款
（加重竊盜罪）
犯竊盜罪而有左列情形之一者，處6月以上、5年以下有期徒刑：
四  結夥三人以上而犯之者。
附表一：
┌─┬───────────┬─────────┬────────────┐
│編│      犯  罪  事  實  │證據              │罪名、處刑、減得之刑    │
│號│                      │                  │                        │
├─┼───────────┼─────────┼────────────┤
│一│於96年3月間某日，在嘉 │1.被告丙○○於警詢│丙○○竊盜，累犯，處有期│
│  │義縣六腳鄉崙陽村85號前│  、偵審自白。    │徒刑肆月。減為有期徒刑貳│
│  │，竊得子○○所有之農用│2.被害人子○○於警│月。                    │
│  │噴霧機1台、白鐵桶1個。│  詢陳述。        │                        │
├─┼───────────┼─────────┼────────────┤
│二│於96年4月21日某時許   │1.被告丙○○於警詢│丙○○竊盜，累犯，處有期│
│  │，在雲林縣水林鄉水村  │  、偵審自白。    │徒刑肆月。減為有期徒刑貳│
│  │廟前路101號法輪寺內   │2.被害人己○○（法│月。                    │
│  │，竊得白鐵水溝蓋1個。 │  輪寺代表）於警詢│                        │
│  │                      │  陳述。          │                        │
├─┼───────────┼─────────┼────────────┤
│三│96年4月1日20時許，在  │1.被告丙○○於警詢│丙○○竊盜，累犯，處有期│
│  │雲林縣水林鄉水南村中  │  、偵審自白。    │徒刑肆月。減為有期徒刑貳│
│  │厝路36號前，竊得洪暑  │2.被害人洪暑警詢陳│月。                    │
│  │所有之白鐵片1片。     │  述。            │                        │
│  │                      │3.翻拍照片2幀。   │                        │
├─┼───────────┼─────────┼────────────┤
│四│96年3月15日上午10時許 │1.被告丙○○警詢、│丙○○竊盜，累犯，處有期│
│  │，在雲林縣北港鎮○○路│  偵審自白。      │徒刑肆月。減為有期徒刑貳│
│  │36號倉庫前方空地，竊得│2.被害人丑○○於警│月。                    │
│  │丑○○所有之白鐵片1片 │  詢陳述。        │                        │
│  │                      │3.翻拍照片2幀。   │                        │
├─┼───────────┼─────────┼────────────┤
│五│96年4月1日20時許，在雲│1.被告丙○○於警詢│丙○○竊盜，累犯，處有期│
│  │林縣水林鄉灣西村正義南│  、偵審自白。    │徒刑肆月。減為有期徒刑貳│
│  │街10－26號後方空地，竊│2.被害人癸○○於警│月。                    │
│  │得癸○○所有之白鐵製鐵│  詢陳述。        │                        │
│  │窗1片。               │3.翻拍照片2幀。   │                        │
├─┼───────────┼─────────┼────────────┤
│六│96年3月1日上午7時許， │1.被告丙○○於警詢│丙○○竊盜，累犯，處有期│
│  │在雲林縣水林鄉水北村顏│  、偵審自白。    │徒刑肆月。減為有期徒刑貳│
│  │厝寮43-2號「佑真府」後│2.被害人寅○○於警│月。                    │
│  │方，竊得寅○○所有之白│  詢陳述。        │                        │
│  │鐵門2片。             │3.翻拍照片2幀。   │                        │
├─┼───────────┼─────────┼────────────┤
│七│96年4月6日上午11時30分│1.被告丙○○於警詢│丙○○竊盜，累犯，處有期│
│  │許，在嘉義市東區林森東│  、偵審自白。    │徒刑捌月。減為有期徒刑肆│
│  │路679巷巷口處，以其所 │2.被害人辰○○於警│月。扣案鑰匙壹支，沒收。│
│  │有之鑰匙，竊得車牌號碼│  詢陳述。        │                        │
│  │RS－6788自用小貨車，供│3.照片一張、贓物認│                        │
│  │做其交通工具使用。    │  領保管單一紙。  │                        │
│  │                      │4.扣案鑰匙一支。  │                        │
└─┴───────────┴─────────┴────────────┘
附表二：
┌─┬───────────┬─────────┬────────────┐
│編│犯  罪  事  實        │證據              │罪名、處刑、減得之刑    │
│號│                      │                  │                        │
├─┼───────────┼─────────┼────────────┤
│一│丙○○、乙○○二人，  │1.被告丙○○於警詢│丙○○共同竊盜，累犯，處│
│  │於96年3月15日20時許， │  、偵審自白；被告│有期徒刑肆月；減為有期徒│
│  │在雲林縣水林鄉春埔村  │  乙○○於警詢、審│刑貳月。                │
│  │山寮路35號後方空地，  │  理時自白。      │                        │
│  │共同竊得壬○○所有之  │2.被害人壬○○於警│乙○○共同竊盜，累犯，處│
│  │白鐵排管1支。         │  詢陳述。        │有期徒刑肆月；減為有期徒│
│  │                      │3.翻拍照片2幀。   │刑貳月。                │
└─┴───────────┴─────────┴────────────┘
附表三：
┌─┬───────────┬─────────┬────────────┐
│編│      犯  罪  事  實  │證據              │罪名、處刑、減得之刑    │
│號│                      │                  │                        │
├─┼───────────┼─────────┼────────────┤
│一│丙○○、乙○○、甲○○│1.被告丙○○於警詢│丙○○結夥三人以上竊盜，│
│  │結夥三人，於96年4月21 │  中、偵審自白；被│累犯，處有期徒刑捌月；減│
│  │日23時許，在嘉義縣朴子│  告甲○○、乙○○│為有期徒刑肆月。        │
│  │市○○○路大同國小旁所│  於審理自白。    │乙○○、甲○○結夥三人以│
│  │停放之車牌號碼3K－3633│2.被害人庚○○於警│上竊盜，均累犯，各處有期│
│  │號自用小貨車車上，竊得│  詢陳述。        │徒刑柒月；各減為有期徒刑│
│  │庚○○所有之白鐵箱1 個│3.翻拍照片2幀。   │參月又拾伍日。          │
├─┼───────────┼─────────┼────────────┤
│二│丙○○、乙○○、甲○○│1.被告丙○○於警詢│丙○○結夥三人以上竊盜，│
│  │結夥三人，於96年4月22 │  、偵審自白；被告│累犯，處有期徒刑玖月；減│
│  │日凌晨1時許，在雲林鄉 │  甲○○、乙○○審│為有期徒刑肆月又拾伍日。│
│  │北港鎮南安里民三岩225 │  理時自白。      │乙○○、甲○○結夥三人以│
│  │號處，共同竊得丁○○○│2.被害人丁○○○於│上竊盜，均累犯，各處有期│
│  │所有之金爐1個。       │  警詢陳述。      │徒刑捌月；各減為有期徒刑│
│  │                      │3.照片3幀、贓物認 │肆月。                  │
│  │                      │  領保管單一紙。  │                        │
├─┼───────────┼─────────┼────────────┤
│三│丙○○、乙○○、甲○○│1.被告丙○○於警詢│丙○○結夥三人以上竊盜，│
│  │結夥三人，於96年4月22 │  、偵審自白；被告│累犯，處有期徒刑玖月；減│
│  │日1時許，在雲林縣北港 │  甲○○、乙○○審│為有期徒刑肆月又拾伍日。│
│  │鎮○○里○○路243號處 │  理時自白。      │乙○○、甲○○結夥三人以│
│  │，共同竊得金爐蓋1個。 │2.被害人卯○○警詢│上竊盜，均累犯，各處有期│
│  │                      │  陳述。          │徒刑捌月；各減為有期徒刑│
│  │                      │3.照片3幀、贓物認 │肆月。                  │
│  │                      │  領保管單一紙。  │                        │
├─┼───────────┼─────────┼────────────┤
│四│丙○○、乙○○、甲○○│1.被告丙○○警詢、│丙○○結夥三人以上竊盜，│
│  │結夥三人，於96年4月22 │  偵審自白；被告王│累犯，處有期徒刑拾月；減│
│  │日凌晨2時許，在嘉義縣 │  義竹、乙○○審理│為有期徒刑伍月。        │
│  │新港鄉○○路265號，共 │  時自白。        │乙○○、甲○○結夥三人以│
│  │同竊得乙炔鋼瓶、氧氣鋼│2.被害人辛○○於警│上竊盜，均累犯，各處有期│
│  │瓶各1瓶。             │  詢陳述。        │徒刑玖月；各減為有期徒刑│
│  │                      │3.照片3幀、贓物認 │肆月又拾伍日。          │
│  │                      │  領保管單一紙。  │                        │
├─┼───────────┼─────────┼────────────┤
│五│丙○○、乙○○、甲○○│1.被告丙○○於警詢│丙○○結夥三人以上竊盜，│
│  │結夥三人，於96年4月22 │  中、偵審自白：被│累犯，處有期徒刑壹年；減│
│  │日凌晨3時許，在嘉義縣 │  告甲○○、乙○○│為有期徒刑陸月。        │
│  │新港鄉○○○段新民小段│  審理時自白。    │乙○○、甲○○結夥三人以│
│  │抽水站，共同竊得嘉義縣│2.被害人戊○○（農│上竊盜，均累犯，各處有期│
│  │農田水利會新港站白鐵門│  田水利會站長）於│徒刑拾月；各減為有期徒刑│
│  │1片。                 │  警詢陳述。      │伍月。                  │
│  │                      │3.照片3幀、贓物認 │                        │
│  │                      │  領保管單一紙。  │                        │
├─┼───────────┼─────────┼────────────┤
│六│丙○○、乙○○、甲○○│1.被告丙○○於警詢│丙○○結夥三人以上竊盜，│
│  │結夥三人，於96年4月22 │  、偵審自白；被告│累犯，處有期徒刑壹年貳月│
│  │日凌晨4時許，在雲林縣 │  甲○○、乙○○審│；減為有期徒刑柒月。並於│
│  │水林鄉○○村○○路6號 │  理時自白。      │刑之執行前，令入勞動場所│
│  │處，共同竊取許恆禎所有│2.被害人許恆禎於警│強制工作參年。          │
│  │之氧氣筒1瓶。         │  詢陳述。        │乙○○結夥三人以上竊盜，│
│  │                      │3.照片3幀、贓物認 │累犯，處有期徒刑壹年；減│
│  │                      │  領保管單一紙。  │為有期徒刑陸月。並於刑之│
│  │                      │                  │執行前，令入勞動場所強制│
│  │                      │                  │工作參年。              │
│  │                      │                  │甲○○結夥三人以上竊盜，│
│  │                      │                  │累犯，處有期徒刑壹年；減│
│  │                      │                  │為有期徒刑陸月。        │
└─┴───────────┴─────────┴────────────┘
